【裁判字號】    97,訴,1428
【裁判日期】    971009
【裁判案由】    違反槍砲彈藥刀械管制條例
【裁判全文】
臺灣臺北地方法院刑事判決              97年度訴字第1428號
公  訴  人  臺灣臺北地方法院檢察署檢察官
被      告  甲○○
上列被告因違反槍砲彈藥刀械管制條例案件，經檢察官提起公訴
（九十七年度偵字第一二○一○號），本院判決如下：
    主  文
甲○○未經許可，寄藏子彈，累犯，處有期徒刑肆月，併科罰金
新臺幣壹萬元，有期徒刑如易科罰金，罰金如易服勞役，均以新
臺幣壹仟元折算壹日。扣案如附表所示之物均沒收。
    事  實
一、甲○○前於民國九十五年間，因詐欺案件，經臺灣嘉義地方
    法院（下稱嘉義地院）於九十五年十二月二十日以九十五年
    度嘉簡字第一七七四號刑事簡易判決判處有期徒刑三月確定
    ，於九十六年三月十三日易科罰金執行完畢。
二、甲○○於九十七年四月十五日（起訴書誤載為九十五年四月
    十五日）某時許，在臺北縣永和市（起訴書誤載為中和市○
    ○○路福和橋下，明知真實姓名、年籍不詳、綽號「玉姐」
    之成年女子委其代為保管之如附表所示之制式霰彈四顆係具
    殺傷力之子彈，竟基於寄藏子彈之犯意，接受「玉姐」之委
    託，代為保管如附表所示之四顆制式霰彈，而無故寄藏於其
    位於臺北縣新店市○○路○段十六巷二十七號之住處。嗣於
    同年五月二十三日二十三時三十分許，員警據報前往上址查
    察，認有明顯事實足信為有人在內犯罪而情形急迫，即進入
    上址逕行搜索，當場查扣甲○○所寄藏如附表所示之制式霰
    彈四顆，始悉上情。
三、案經臺北市政府警察局內湖分局移送臺灣臺北地方法院檢察
    署檢察官偵查起訴。
    理  由
一、證據之認定：
  (一)按被告以外之人於審判外之言詞或書面陳述，除法律有規定
    者外，不得作為證據；又被告以外之人於審判外之陳述，雖
    不符同法第一百五十九條之一至第一百五十九條之四之規定
    ，而經當事人於審判程序同意作為證據，法院審酌該言詞陳
    述或書面陳述作成時之情況，認為適當者，亦得為證據。當
    事人、代理人或辯護人於法院調查證據時，知有第一百五十
    九條第一項不得為證據之情形，而未於言詞辯論終結前聲明
    異議者，視為有前項之同意，刑事訴訟法第一百五十九條第
    一項、第一百五十九條之五分別定有明文。查本案所據以認
    定被告甲○○犯罪事實之下列證據，因公訴人及被告於本院
    審判期日中均未予爭執其證據能力，且迄至言詞辯論終結前
    亦未再聲明異議（本院九十七年九月二十五日審判筆錄參照
    ），本院審酌該等言詞或書面陳述作成時之情況，並無不宜
    作為證據之情事，依刑事訴訟法第一百五十九條之五之規定
    ，自得作為證據，合先敘明。
  (二)上揭事實二之部分，有如附表所示之制式霰彈四顆扣案可證
    ，且經內政部警政署刑事警察局採樣其中一顆以試射法鑑定
    結果，認定送件子彈四顆均係口徑１２  ＧＡＵＧＥ之制式
    霰彈，均可擊發，認具殺傷力等語，有該局九十七年七月一
    日刑鑑字第○九七○○八○二○五號槍彈鑑定書一份在卷可
    稽（見偵查卷第五二頁至第五四頁），且被告甲○○於本院
    九十七年九月二十五日審理時亦坦承不諱（本院當日審判筆
    錄參照），是依扣案如附表所示之制式霰彈四顆及上開鑑定
    書等補強證據已足資擔保被告於本院審理中所為之上開任意
    性自白具有相當程度之真實性，而得確信被告前述自白之犯
    罪事實確屬真實，從而依刑事訴訟法第一百五十六條第一項
    及同條第二項規定，自得依被告前述自白及該補強證據認定
    被告確有為前述未經許可，寄藏子彈之犯行，本件事證明確
    ，被告之犯行堪以認定。
二、論罪科刑之法律適用：
  (一)按寄藏與持有槍枝、子彈，其單純之持有並不包括寄藏，但
    寄藏之受人委託代為保管，其保管本身所為之持有，係寄藏
    之當然結果，法律上僅就寄藏行為為包括之評價，不另就持
    有論罪（最高法院九十六年度臺上字第四三八五號判決意旨
    參照）。核被告甲○○所為，係犯槍砲彈藥刀械管制條例第
    十二條第四項之未經許可，寄藏子彈罪（起訴書誤載為同條
    項之未經許可，持有子彈罪，應予更正）。
  (二)查被告有如事實一之部分所載之犯罪科刑執行情形，有嘉義
    地院九十五年度嘉簡字第一七七四號刑事簡易判決及臺灣高
    等法院被告前案紀錄表各一份附卷可佐，其前受有期徒刑執
    行完畢，於五年以內故意再犯本件有期徒刑以上之罪，為累
    犯，應依刑法第四十七條第一項之規定，加重其刑。
  (三)爰審酌被告未經許可寄藏子彈，對社會治安及人身安全造成
    潛在危害，惟其於寄藏期間未將系爭子彈供非法使用，犯罪
    情節尚非重大，且其犯罪後坦承犯行，尚有悔意，兼衡其品
    行、智識程度、犯罪所生損害等一切情狀，量處如主文所示
    之刑，並就有期徒刑、罰金部分，分別諭知易科罰金、易服
    勞役之折算標準。
  (四)扣案如附表所示之制式霰彈三顆，經鑑定後認均具殺傷力無
    訛，已如上述，為違禁物，依刑法第三十八條第一項第一款
    之規定，應由本院宣告沒收之。至扣案如附表所示之制式霰
    彈一顆，業據刑事局於鑑驗時擊發，而已不存在（見前揭鑑
    定書），則以該本應沒收之物於本院為本件裁判時之狀態，
    應認已不存在，爰不為沒收之諭知（最高法院五十一年台上
    字第一一三四號判例、最高法院八十五年度臺上字第二五○
    三號判決意旨參照），附此說明。
據上論斷，應依刑事訴訟法第二百九十九條第一項前段，槍砲彈
藥刀械管制條例第十二條第四項，刑法第十一條前段、第四十七
條第一項、第四十一條第一項前段、第四十二條第三項、第三十
八條第一項第一款，判決如主文。
本案經檢察官王育珍到庭執行職務。
中    華    民    國    97    年    10    月     9    日
                  刑事第九庭審判長法  官  林怡秀
                                  法  官  劉素如
                                  法  官  張詩芸
本件正本證明與原本無異。
如不服本判決，應於判決送達後十日內，向本院提出上訴狀。
                                  書記官  顏淑華
中    華    民    國    97    年    10    月     9    日
附錄本案論罪科刑法條全文：
槍砲彈藥刀械管制條例第十二條
未經許可，製造、販賣或運輸子彈者，處一年以上七年以下有期
徒刑，併科新臺幣五百萬元以下罰金。
未經許可，轉讓、出租或出借子彈者，處六月以上五年以下有期
徒刑，併科新臺幣三百萬元以下罰金。
意圖供自己或他人犯罪之用，而犯前二項之罪者，處三年以上十
年以下有期徒刑，併科新臺幣七百萬元以下罰金。
未經許可，持有、寄藏或意圖販賣而陳列子彈者，處五年以下有
期徒刑，併科新臺幣三百萬元以下罰金。
第一項至第三項之未遂犯罰之。
附表
┌────────┬──────┬──────────┐
│物品名稱        │數量        │贓證物品清單編號    │
├────────┼──────┼──────────┤
│口徑１２  ＧＡＵ│顆（扣案肆│臺灣臺北地方法院檢察│
│ＧＥ之制式霰彈  │顆，採樣壹顆│署九十七年度青保管字│
│                │試射，該顆經│第四五五號編號１    │
│                │試射後已不具│                    │
│                │殺傷力）    │                    │
└────────┴──────┴──────────┘


司法院資訊處製作；財團法人民間司法改革基金會備份。
